【裁判字號】    92,簡上,116
【裁判日期】    920421
【裁判案由】    電子遊戲場業管理條例
【裁判全文】
臺灣高雄地方法院刑事判決                        九十二年度簡上字第一一六號
    公  訴  人  臺灣高雄地方法院檢察署檢察官
    被      告  甲○○
右列上訴人因被告電子遊戲場業管理條例案件，不服本院鳳山簡易庭九十一年度鳳簡
字第五八四號中華民國九十一年九月十日刑事簡易判決（聲請簡易判決處刑案號：臺
灣高雄地方法院檢察署九十一年度偵字第八七四二號），提起上訴，本院管轄之第二
審合議庭判決如左：
    主  文
原判決撤銷。
甲○○違反未依電子遊戲場業管理條例規定辦理營利事業登記者，不得經營電子遊戲
場業之規定，處拘役貳拾日，如易科罰金以佰元折算壹日。
電子遊戲機「滿貫大亨」貳台、「超世紀賓果」貳台（均含ＩＣ板壹片），均沒收。
    事  實
一、甲○○明知經營電子遊戲場業，須依電子遊戲場業管理條例相關規定辦理營利事
    業登記，竟未經向主管機關高雄縣政府申請許可，自九十一年四月十二日起，在
    高雄縣大寮鄉○○路二六三號界揚超商內，擺設電子遊戲機「滿貫大亨」二台、
    「超世紀賓果」二台，供不特定人打玩以營利，嗣於九十一年四月二十三日下午
    八時許，在上址為警查獲，並扣得其所有並供犯罪所用之前揭電子遊戲機四台（
    均含ＩＣ板一片）。
二、案經高雄縣警察局林園分局報請臺灣高雄地方法院檢察署檢察官聲請簡易判決處
    刑。
    理  由
一、右揭犯罪事實，業據被告甲○○於本院審理中供承不諱，並有電子遊戲機「滿貫
    大亨」二台、「超世紀賓果」二台（均含ＩＣ板一片）扣案可資佐證，又有高雄
    縣警察局林園分局現場檢查紀錄表、扣押筆錄、被告出具之保管條各一份、現場
    照片七張附卷可稽，事證明確，被告犯行洵堪認定。
二、核被告所為，係違反電子遊戲場業管理條例第十五條之規定，而犯同條例第二十
    二條之罪。原審認被告罪證明確，予以論科，固屬卓見。然查行為人違反電子遊
    戲場業管理條例第二十二條規定時，其所為之行為包括「未辦理營利登記」及「
    營業」，其所擺設之電子遊戲機，係被告所有且供本件營業犯罪所用之物，應依
    刑法第三十八條第一項第二款規定宣告沒收（最高法院九十年度台非字第一七三
    號判決意旨參照），查本件扣案之電子遊戲機「滿貫大亨」二台、「超世紀賓果
    」二台，為被告所有且係供本件營業所用，此為被告所自承（見本院九十二年四
    月十四日審判筆錄），是依上開說明，自應就扣案之電子遊戲機「滿貫大亨」二
    台、「超世紀賓果」二台（均含ＩＣ板一片），均為沒收之諭知，原審僅就上開
    電子遊戲機之電路ＩＣ板四片宣告沒收，漏未將責付予被告保管之電子遊戲機機
    具外殼予以宣告沒收，尚有未合。是上訴意旨主張原審漏未就上開電子遊戲機機
    具外殼一併宣告沒收，認事用法尚嫌未洽等情，為有理由。原審判決既有上述不
    當之處，自應予以撤銷，由本院自為判決。爰審酌被告犯罪動機、目的、手段，
    及其生活狀況、品行、智識程度，其犯後坦承犯行、態度良好，犯罪情節非重等
    一切情狀，量處如主文所示之刑，並諭知易科罰金之折算標準，以示儆懲。扣案
    之電子遊戲機「滿貫大亨」二台、「超世紀賓果」二台（均含ＩＣ板一片），為
    被告所有且係供本件犯罪所用，爰依刑法第三十八條第一項第二款規定，宣告沒
    收之。
據上論斷，應依刑事訴訟法第四百五十五條之一第一項、第三項、第三百六十九條第
一項前段、第三百六十四條、第二百九十九條第一項前段，電子遊戲場業管理條例第
二十二條，刑法第十一條前段、第四十一條第一項、第三十八條第一項第二款，罰金
罰鍰提高標準條例第二條，判決如主文。
本案經檢察官張碧瑛到庭執行職務。
中    華    民    國     九十二     年      四      月      二十一      日
                                  臺灣高雄地方法院刑事庭
                                      審判長法  官  黃三友
                                            法  官  黃宗揚
                                            法  官  何悅芳
右正本證明與原本無異。
如不服本判決，應於判決送達後十日內，向本院提出上訴狀。
                                            書記官  顏宗貝
中    華    民    國     九十二     年      四      月      二十一      日
附錄本判決論罪法條：
電子遊戲場業管理條例第二十二條
違反第十五條規定者，處行為人一年以下有期徒刑、拘役或科或併科新台幣五十萬元
以上二百五十萬元以下罰金。


司法院資訊處製作；財團法人民間司法改革基金會備份。
